臺灣臺北地方法院刑事判決
110年度智易字第49號
公  訴  人  臺灣臺北地方檢察署檢察官
被      告  顏伯修



選任辯護人  高嘉甫律師
上列被告因違反商標法案件，經檢察官提起公訴（110年度偵字
第27960號），本院判決如下：
    主  文
顏伯修犯商標法第九十七條之意圖販賣而輸入侵害商標權之商品
罪，處有期徒刑肆月，如易科罰金，以新臺幣壹仟元折算壹日。
扣案如附表二所示之物均沒收。
    事  實
一、顏伯修係址設臺北市松山區市○○道0段000號4樓之17米斯美
    客股份有限公司（下稱米斯美客公司）之負責人，明知如附
    表一所示商標註冊審定號之商標名稱及圖樣，各係如附表一
    所示之商標權人依法向我國經濟部智慧財產局（下稱智財局
    ）申請註冊登記，而取得商標權之註冊商標，並指定使用於
    體育及運動器用具、運動用護墊等商品之商標專用權，且於
    民國109年12月間均仍在商標專用期間，任何人未經前開商
    標權人之同意或授權，不得於同一或類似商品，使用相同或
    近似之註冊商標圖樣，亦不得意圖販賣而輸入該等商品。又
    如附表一所示之商標權人所生產製造使用如附表一所示商標
    圖樣之商品，在國際及國內市場行銷多年，具有相當之聲譽
    ，為業者及一般消費大眾所熟知，屬相關大眾所共知之商標
    及商品。詎顏伯修明知其向大陸地區「湖北頂銘環保材質有
    限公司」所訂購如附表二所示商品，係未經上開商標權人同
    意或授權即擅自使用仿冒商標之商品，仍基於意圖販賣而輸
    入仿冒商標商品之犯意，於109年12月間之某日，在米斯美
    客公司內以每筒人民幣58.5元之價格，向湖北頂銘環保材質
    有限公司，購入如附表二所示仿冒商品（下稱本案商品），
    復於110年1月27日委由不知情之德寶報關行向財政部關務署
    基隆關（下稱基隆關）報運進口本案商品，而侵害上開商標
    註冊人之商標權。嗣經基隆關人員查驗本案商品，疑為仿冒
    商標商品而報警查扣，經辨認確認均屬仿冒品，因而查悉上
    情。
二、案經法商路易威登馬爾悌耶公司（下稱路易威登公司）訴由
    內政部警政署保安警察第二總隊報請臺灣臺北地方檢察署檢
    察官偵查起訴。
    理  由
壹、程序部分
一、被告顏伯修及其辯護人固以告訴人路易威登公司委任國際通
    商法律事務所提出之「鑑定報告書」、被害人義商固喜歡固
    喜公司(下稱固喜歡固喜公司）委任恒鼎知識產權代理有限
    公司提出之「證明書」、瑞士商香奈兒股份有限公司（下稱
    香奈兒公司）委任台灣薈萃商標有限公司提出之「鑑定證明
    書」及法商埃爾梅斯國際公司（下稱埃爾梅斯公司）委任貞
    觀法律事務所提出之「鑑定報告書」（以下合稱本案鑑定書
    ）均非經檢察官或本院囑託而為之鑑定，非屬刑事訴訟法第
    197條以下規範之鑑定程序，而無鑑定之證據能力云云（見
    本院卷第80頁）。惟按現行刑事訴訟法關於「鑑定」之規定
    ，除選任自然人充當鑑定人外，另設有囑託機關鑑定制度。
    依同法第198條、第208條之規定，不論鑑定人或鑑定機關、
    團體，固均應由法院、審判長、受命法官或檢察官視具體個
    案之需要而為選任、囑託，並依第206條之規定，提出言詞
    或書面報告，始符合同法第159條第1項所定得作為證據之「
    法律有規定」之情形。否則所為之鑑定，仍屬傳聞證據。然
    於司法警察機關調查中之案件，為因應實務上，或因量大、
    或有急迫之現實需求，併例行性當然有鑑定之必要者，例如
    毒品之種類與成分、尿液之毒品反應，或者槍彈有無殺傷力
    等鑑定，基於檢察一體原則，得由該管檢察長對於轄區內之
    案件，以事前概括選任鑑定人或囑託鑑定機關、團體之方式
    ，俾便轄區內之司法警察官、司法警察對於調查中之此類案
    件，得即時送請先前已選任之鑑定人或囑託之鑑定機關、團
    體實施鑑定，以求時效。此種由檢察機關概括選任鑑定人或
    概括囑託鑑定機關、團體，再轉知司法警察官、司法警察於
    調查犯罪時參考辦理之作為，法無明文禁止，係為因應現行
    刑事訴訟法增訂傳聞法則及其例外規定之實務運作而為（最
    高法院96年度台上字第2860號判決意旨參照）。又關於侵害
    商標權爭議之真仿品鑑定，涉及商標權人自行製造生產產品
    及經其同意授權使用之授權範圍等事實判斷，而個別商標權
    人可能於其產製商品上自行加註真品辨識暗號或產品編號（
    即防偽機制），為避免防偽機制遭破解，防偽機制本只有商
    標權人及其委任之鑑定人得以知悉，他人即無從知悉，此相
    較毒品種類、成分之鑑定，因有全國一致性，係概括囑託調
    查局負責鑑定，並由司法警察官、司法警察於獲案後即將所
    查扣之毒品拍照、包裝、封緘及黏貼獲案毒品電腦管制條碼
    逕送調查局為鑑定，由該局輸入電腦，全程管制、集中保管
    送鑑毒品，而僅檢送鑑定通知書予送鑑機關，凡此，為本院
    辦案職務上所已知之事實，此種由司法警察官、司法警察依
    檢察官所概括選任之鑑定人或囑託鑑定機關、團體所為之鑑
    定結果，與檢察官選任或囑託為鑑定者，性質上並無差異，
    同具有證據能力，準此，基於侵害商標權爭議之真仿品判斷
    ，不具全國一致性，且往往涉及特殊專業知識之鑑定方法，
    自非任何單一鑑定機關、單一選任鑑定人所得判斷，而僅有
    商標權人及其所委任之商標鑑定人具有鑑定之能力，是以，
    本院認涉及侵害商標權爭議之真仿品判斷時，無論係由司法
    警察官、司法警察、檢察官或法官送請鑑定時，除非有特別
    之情形存在，實務上亦均尊重商標權人或商標權人委任之人
    的鑑定結果，此與究係由司法警察官、司法警察、檢察官或
    法官選任或囑託為鑑定者，性質上並無差異，參諸前揭判決
    意旨，本案鑑定書，應具有證據能力。
二、被告及其辯護人就智財局商標權組110年2月24日傳真電文，
    爭執其證據能力。查，該傳真屬被告以外之人於審判外之書
    面陳述，且係針對本案個案案情所製作，復查無傳聞例外之
    規定可資適用，依刑事訴訟法第159條第1項規定，該陳述應
    無證據能力。
三、至卷內所存經本院引用為證據之非供述證據，與本件待證事
    實間均具有關聯性，且無證據證明係公務員違背法定程序所
    取得，是依刑事訴訟法第158條之4規定反面解釋，自有證據
    能力
貳、實體部分
一、訊據被告固坦承其明知如附表一所示之商標分別由各商標權
    人向智財局申請註冊核准登記，其於109年12月間之某日，
    以每筒人民幣58.5元之價格，自湖北頂銘環保材質有限公司
    購入本案商品，復委由德寶報關行向基隆關報運進口之事實
    ，惟矢口否認有何意圖販賣而輸入侵害商標權商品之犯行，
    辯稱：本案商品屬於二次創作，我們的商品有清楚傳達跟LV
    等品牌沒有關係，所以不需要得LV等品牌的同意云云。被告
    之選任辯護人為被告主張：被告所銷售的品牌為MF BY G.C.
    D.C，該品牌在潮流圈有一定知名度，消費者在購買時，是
    認同該品牌幽默、獨特的街頭精神，與LV、GUCCI等知名品
    牌所彰顯的奢華品味時尚精神有別，目標客群不同；況MF B
    Y G.C.D.C在自有網站、通路商城及實體店面，均有標明品
    牌名稱MF BY G.C.D.C，消費者所購買的產品係MF BY G.C.D
    .C，而非購買LV等品牌，因而無混淆誤認情事；又本案扣押
    之瑜珈墊中，在同一商品上同時使用LV、GUCCI等品牌之商
    標，係透過詼諧、戲謔之手法，傳達叛逆與特立獨行之精神
    與意象，並非在使消費者混淆誤認，否則不會在同一商品上
    ，使用數個品牌的商標等語。
二、經查，被告為米斯美客公司之負責人，其明知如附表一所示
    之商標分別係路易威登公司、固喜歡固喜公司、埃爾梅斯公
    司及香奈兒公司向智財局申請註冊，取得商標專用權之商標
    ，而於109年12月間，在米斯美客公司址内，以每筒人民幣5
    8.5元之價格，自湖北頂銘環保材質有限公司購入本案商品
    ，被告復於110年1月27日委由德寶報關行向基隆關報運進口
    ，經基隆關人員發現後報警查獲等情，為被告所不爭執（見
    本院卷第41頁），復有米斯美客公司設立登記表、智財局商
    標單筆詳細報表、商標資料檢索服務、本案鑑定書、扣押物
    品附表、進口報單、個案委任書、扣押貨物收據及搜索筆錄
    、查證相片等件存卷可佐（見偵卷第15頁、第21至53頁、第
    97至117頁、第127至135頁、第139至163頁、第171至182頁
    、第183頁、第185至186頁、第187頁、第189至197頁），是
    此部分事實首堪認定。
三、按除商標法第36條另有規定外，於同一或類似之商品或服務
    ，使用近似於註冊商標之商標，有致相關消費者混淆誤認之
    虞者，應經商標權人之同意，同法第35條第2項第3款定有明
    文。又未得商標權人同意，為行銷目的而於同一或類似之商
    品或服務，使用近似於註冊商標之商標，有致相關消費者混
    淆誤認之虞者，同法第95條第3款亦設有刑罰規定。又所謂
    「有致相關消費者混淆誤認之虞」，係指行為人之商標有使
    相關消費者對其所表彰之商品來源或產製主體發生混淆誤認
    之虞而言。易言之，係指行為人之商標與註冊商標因相同或
    構成近似，致使相關消費者誤認為同一商標，或雖不致誤認
    兩商標為同一商標，但極有可能誤認兩商標之商品／服務為
    同一來源之系列商品／服務，或誤認兩商標之使用人間存在
    關係企業、授權關係、加盟關係或其他類似關係而言。又判
    斷行為人之商標與註冊商標有無混淆誤認之虞，應參酌：⒈
    商標識別性之強弱；⒉商標是否近似暨其近似之程度；⒊商品
    ／服務是否類似暨其類似之程度；⒋註冊商標權人多角化經營
    之情形；⒌實際混淆誤認之情事；⒍相關消費者對各商標熟悉
    之程度；⒎行為人是否善意；⒏其他混淆誤認之因素，綜合認
    定是否已達有致相關消費者產生混淆誤認之虞。經查：
　㈠如附表一編號1所示之商標，係將4葉尖形花瓣、4葉圓形花瓣
    置於圓形底框、4葉尖形花瓣置於菱形底框等圖樣連續交錯
    排列，中間穿插上下交疊的「LV」字樣所組成，並指定使用
    於體育及運動器具等商品；如附表一編號2所示之商標，係
    以「LV」之英文大寫字母上下交疊所組成，指定使用於體育
    及運動器具等商品；如附表一編號3所示之商標，係以綠色
    色條為底，於中央飾以紅色色條，指定使用於體育用品及運
    動器具；如附表一編號4所示之商標，係以「HERMES」之英
    文大寫字母所組成，指定使用於體育與運動用器具等商品；
    如附表一編號5所示之商標，則係以英文字母C字樣背對交疊
    之圖樣所構成，並指定使用於運動用手套及運動用具等商品
    ，有智財局商標資料檢索服務列印資料、商標單筆詳細報表
    存卷可稽（見偵卷第127至135頁、第161頁、第173頁、第18
    5至186頁）。而觀諸如附表二編號1、2所示商品使用之圖樣
    設計，係以人體圖樣排列交疊成為4葉圓形花瓣置於圓形底
    框、4葉尖形花瓣置於菱形底框、近似4葉尖形花瓣之十字及
    上下交疊之「LV」字樣之圖形，並將各該圖形連續交錯排列
    者；如附表二編號3所示商品，係以畫面中人物之衣著直接
    使用如附表一編號1之商標；如附表二編號4所示商品，係以
    畫面中人物之衣著、帽子、提包、旗幟、胸針等物品直接使
    用如附表一各編號之商標，有本案商品之查驗相片在卷可考
    （見偵卷第27至81頁）。經比對如附表二編號1、2所示之商
    品與告訴人如附表一編號1、2之註冊商標圖樣，兩者皆為類
    似4葉尖形花瓣、4葉圓形花瓣置於圓形底框、4葉尖形花瓣
    置於菱形底框連續交錯所構成，中間穿插上下交疊的LV圖樣
    ，如附表二編號1、2所示商品僅係將上開尖形花瓣、圓形花
    瓣、LV圖樣以扭曲之人體表現，惟自本案商品之整體圖樣排
    列以觀，外觀與整體意匠與附表一編號1、2所示商標之設計
    極相彷彿，予消費者之印象極為雷同，若以普通知識經驗之
    消費者施以普通之注意而為觀察，且採異時異地、隔離觀察
    為原則，兩者圖樣在外觀、觀念實甚相似，而有混淆誤認之
    虞；至如附表二編號3、4之商品則係直接使用與如附表一所
    示之註冊商標相同之圖樣，顯以致使相關消費者產生混淆誤
    認之虞，且扣案之本案商品係瑜珈墊，屬運動器具商品之性
    質，與註冊商標指定商品類別商品相符，依一般社會通念及
    市場交易情形，一般消費者亦有可能誤認本案商品為來自相
    同或雖不相同但有關聯之來源，而有混淆誤認之可能。
　㈡復參以被告於本院審理時亦供稱：如果有消費者詢問，我們
    都會說是自有品牌，與LV等品牌沒有關係云云（見本院卷第
    82頁），益徵一般消費者無法自商品本身立即察覺與如附表
    一所示各商標並無關聯，仍須透過另行詢問，方能確認商品
    與商標權人之商品關聯性存否。是被告以本案商品消費者在
    購買時均可以辨識，而無混淆誤認之虞等語為辯，即非可採
    。
四、至學理上所謂「商標之戲謔仿作」（parody），係基於言論
    自由、表達自由及藝術自由之尊重，而對商標權予以合理之
    限制，然商標法本為保護商標權及消費者利益，維護市場公
    平競爭，促進工商企業正常發展而制定（商標法第1條規定
    參照），商標權人經由商標之使用及商標權之保護逐漸建立
    其品牌價值，且相關消費者藉由商標之識別性而得以區辨各
    別商品或服務來源（同法第5條、第18條第2項規定參照），
    是商標權涉及商標權人之利益與避免消費者混淆誤認之公共
    利益，如欲允許「商標之戲謔仿作」，模仿知名商標的商標
    必須具詼諧、諷刺或批判等娛樂性，並同時傳達二對比矛盾
    之訊息，且應以「避免混淆之公共利益」與「自由表達之公
    共利益」予以衡平考量，智慧財產法院103年度刑智上易字
    第63號刑事判決意旨參照。次按戲謔或玩笑與一國之語言、
    文化、社會背景、生活經驗、歷史等因素有密切關係，本國
    人對於外國人常見之笑話，就算能了解其字面上的意思，也
    未必能領略其中的幽默意涵，且戲謔或玩笑中所含之幽默成
    分，有時必須由聽者經過一定之推論、思考的過程，才能領
    會其中笑點何在，而商標圖樣是否會使相關消費者產生混淆
    誤認之虞，往往決定在相關消費者看到商標圖樣那一瞬間之
    立即反應（不需要經過太多推理及思考），是否會與其他之
    商品或服務的來源產生同一或有關聯之印象，故美國MOB案
    判決提出必須具備「清楚傳達與原作沒有任何關係」且為「
    消費者立可察覺為戲謔仿作」之判斷標準，智慧財產法院10
    8年民商上字第5號民事判決參照。參諸上開判決就戲謔性仿
    作所為闡釋，就商標使用如欲主張構成戲謔仿作，須以大眾
    已認知之商標作為模仿、嘲諷或揶揄之對象，同時傳達原作
    品之意旨，及有別於原作品之詼諧、諷刺或批判等娛樂性之
    仿作，藉由此二個同時產生並富對比之訊息，從而使大眾立
    即了解仿作之商標乃是調侃而為，而與原作無關；此外，並
    應衡平考量是否造成消費者混淆，與保障模仿者自由表達權
    利等二種公共利益，以判斷商標之使用行為是否構成戲謔仿
    作。然查：
　㈠扣案如附表二編號1、2所示之物，均使用如附表一編號1、2
    近似之商標圖示；扣案如附表二編號3、4所示之物，均使用
    如附表一所示之商標圖示，已如前述。被告及其辯護人雖以
    前詞置辯，然米斯美客公司於蝦皮購物網站經營之賣場中，
    就如附表一編號1、2所示之商品名稱顯示為「MF BY G.C.D.
    C Audrey Monogram yoga mat 瑜珈墊」，有被告提出之賣
    場畫面截圖附卷可參（見偵卷第201至205頁），惟上開商品
    名稱使用與本案商標名稱「Monogram Canvas」相似之字樣
    ，且近來品牌之間常有聯名推出產品，如附表一編號1、2所
    示商品之名稱除有米斯美客公司之品牌名稱「MF BY G.C.D.
    C」亦與「Monogram」 並列，一般消費者實難自網站標示之
    上開資訊，明確區辨本案商品究係告訴人與米斯美客公司聯
    名推出，抑或是米斯美客公司自行生產之商品，是自不符合
    「清楚傳達與原作沒有任何關係」。
　㈡且扣案如附表二各編號商品，縱可認屬「詼諧之娛樂性質」
    ，然其所欲表達與如附表一所示之商標所建立的形象相反或
    矛盾的訊息為何？未見被告具體之表明，難認僅以人體構成
    與附表一編號1、2所示圖樣，及畫面中人物之衣著、帽子、
    提包、旗幟、胸針等物與附表一所示圖樣與表達性作品具有
    最低程度的關聯，無從判斷其有何文化上貢獻或社會價值而
    具有犧牲商標權之保護必要性，實屬一商業上搭便車行為。
    故被告此部分抗辯，並非可取。
五、綜上所述，本案事證已臻明確，被告所為意圖販賣而輸入侵
    害商標權之商品犯行堪以認定，應予依法論科。
六、論罪科刑
  ㈠按輸入或攜帶進入臺灣地區之大陸地區物品，以進口論，臺
    灣地區與大陸地區人民關係條例第40條第1項前段定有明文
    。被告自大陸地區進口仿冒如附表二所示商品，其所為當屬
    輸入之行為無誤，是核被告所為，係犯商標法第97條之意圖
    販賣而輸入侵害商標權之商品罪。被告以一輸入行為，同時
    侵害附表一所示商標權人之商標權，為同種想像競合犯，依
    刑法第55條之規定，應從一情節較重之意圖販賣而輸入侵害
    商標權商品罪處斷。又被告利用不知情之報關公司承辦人員
    向海關申報進口，而為本案輸入侵害商標權商品之行為，為
    間接正犯。
  ㈡爰以行為人之責任為基礎，審酌商標具有辨識商品來源功用
    ，權利人須經過相當時間並投入大量資金於商品行銷及品質
    改良，始使該商標具有代表一定品質效果，被告為貪圖不法
    利益，意圖販賣而輸入仿冒商標之本案商品，顯然漠視商標
    權人投注心力建立之商品形象，對商標專用權人潛在市場利
    益造成侵害，亦使民眾對商品價值判斷形成混淆，有礙公平
    交易秩序，復間接影響我國保護智慧財產權之國際聲譽，行
    為誠有不該；兼衡被告之素行、犯罪動機、目的、手段、情
    節、查扣之侵害商標權商品數量、販售侵害商標權商品之時
    間、對商標權人之損害情節、犯後始終矢口否認犯行，迄未
    與被害人達成和解，賠償告訴人損失之犯後態度，暨其自陳
    大學肄業之智識程度、從事商業、現為米斯美客公司負責人
    、月收入約7至8萬元，無需扶養之人之家庭經濟生活狀況、
    健康狀況正常等一切情狀（見本院卷第87頁），量處如主文
    所示之刑，並諭知易科罰金之折算標準，以示懲儆。
參、不另為無罪諭知部分：
一、公訴意旨另以：被告於109年12月間，自湖北頂銘環保材質
    有限公司，購入仿冒仿冒「GUCCI」商標之瑜珈墊60筒，復
    於110年1月27日委由不知情之德寶報關行向基隆關報運進口
    上開商品（進口報單號碼:AX/10/527/MJ066）之行為，涉犯
    商標法第97條意圖販賣而輸入仿冒商標商品罪嫌等語。
二、然查，依固喜歡固喜公司委任恒鼎知識產權代理有限公司提
    出之證明書僅記載「系爭商品係（誤載為系）為未經固喜歡
    固喜公司（GUCCIO GUCCI S.P.A.）授權使用商標之商品」
    等語，復於110年3月30日之110恆鼎智字第0139號函為回覆
    「雖固喜歡固喜公司（GUCCIO GUCCI S.P.A.）所有註冊之
    第00000000號商標，註冊於第28類體育用具及運動器具，惟
    已久未生產瑜珈墊及有關類似商品，固無法提供零售市價以
    供貴關留存作為紀錄，萬望見諒」等語（見偵卷第149頁、
    第155頁），又公訴意旨所指固喜歡固喜公司註冊審定號第0
    0000000號商標，係如附表一編號3之綠底紅條紋圖樣，與扣
    案之仿冒「GUCCI」以雙G構成之商標圖樣完全不同。是依現
    有卷內證據，也無從認定該商品確為仿冒商標商品，此部分
    原應為被告無罪之諭知，為此部分與前揭論罪科刑部分有想
    像競合犯之裁判上一罪關係，本院就此爰不另為無罪之諭知
    ，附此敘明。
肆、沒收部分
　　扣案如附表二所示之物，均屬被告意圖販賣而輸入之仿冒本
    案商標商品，俱屬侵害本案商標權之物品，是不問屬於犯人
    與否，依商標法第98條之義務沒收規定諭知沒收。至另扣案
    之GUCCI瑜珈墊既無法認定該物品是否為侵害商標權之商品
    ，自不予宣告沒收，附此敘明。
據上論斷，應依刑事訴訟法第299條第1項前段，商標法第97條、
第98條，刑法第11條、第41條第1項前段，判決如主文。
本案經檢察官黃逸帆起訴，檢察官葉芳秀到庭執行職務。
中　　華　　民　　國　　111 　年　　2 　　月　　10　　日
                  刑事第十一庭  法  官  吳玟儒
上正本證明與原本無異。 
如不服本判決應於收受送達後20日內向本院提出上訴書狀，並應
敘述具體理由；其未敘述上訴理由者，應於上訴期間屆滿後20日
內向本院補提理由書（均須按他造當事人之人數附繕本）「切勿
逕送上級法院」。告訴人或被害人如對於本判決不服者，應具備
理由請求檢察官上訴，其上訴期間之計算係以檢察官收受判決正
本之日期為準。 因疫情而遲誤不變期間，得向法院聲請回復原
狀。
                                書記官  曹尚卿
中　　華　　民　　國　　111 　年　　2 　　月　　10　　日
附錄本案論罪科刑法條：　　
商標法第97條
（罰則）
明知他人所為之前二條商品而販賣，或意圖販賣而持有、陳列、
輸出或輸入者，處1年以下有期徒刑、拘役或科或併科新臺幣5萬
元以下罰金；透過電子媒體或網路方式為之者，亦同。
附表一：
編號 商標權人名稱 商標名稱 商標註冊/審定號 專用期限 1 法商路易威登馬爾悌耶公司（已提告訴） Monogram Canvas 00000000  112年7月31日 2 法商路易威登馬爾悌耶公司（已提告訴） LV 00000000  112年6月30日 3 義商固喜歡固喜公司（未提告訴） RED GREEN STRIPE Device 00000000  110年10月31日 4 法商埃爾梅斯國際公司（未提告訴） HERMES 00000000  116年12月15日 5 瑞士商香奈兒股份有限公司（未提告訴） CC Monogram in Square 00000000  114年6月15日 
附表二
編號 扣案物品名稱 數量 所侵害商標權（註冊審定號） 扣案物品於蝦皮刊登之照片（與扣案物品相同商品） 1 LV瑜珈墊 60 00000000、 00000000  2 LV瑜珈墊 60 00000000、 00000000  3 LV瑜珈墊 60 00000000、 00000000  4 多商標混合之瑜珈墊 60 00000000、 00000000、 00000000  
　
附件：卷宗代碼表：
偵卷 臺灣臺北地方檢察署110年度偵字第27960號卷 本院卷 本院110年度智易字第49號卷